【裁判字號】    95,交聲,343
【裁判日期】    950731
【裁判案由】    聲明異議
【裁判全文】
臺灣高雄地方法院交通事件裁定         95年度交聲字第343號
原處分機關  交通部公路總局高雄區監理所
異  議  人
即受處分人  環義企業行
            即  甲○○
上列異議人即受處分人因違反道路交通管理處罰條例案件，對於
交通部公路總局高雄區監理所於中華民國95年5 月11日所為高監
自字第裁80-NJ0000000號處分聲明異議，本院裁定如下：
    主  文
異議駁回。
    理  由
一、本件異議意旨略以：異議人即受處分人環義企業行甲○○外
    出至兒子家居住數天，無法收到以掛號郵寄之舉發違反道路
    交通管理事件通知單，而遭郵局退回，異議人不知有交通違
    規情事，致遭主管機關嗣後裁決處以較高額之罰鍰，有欠合
    理，爰依法聲明異議云云。
二、按汽車駕駛人，行經有燈光號誌管制之交岔路口闖紅燈者，
    處新臺幣1 千8 百元以上5 千4 百元以下罰鍰，民國95年7
    月1 日修正施行前之道路交通管理處罰條例第53條定有明文
    （修正後改列同條第1 項但內容未改變）。次按汽車駕駛人
    闖紅燈之違規行為，當場不能或不宜攔截掣單舉發者，得對
    汽車所有人逕行舉發處罰；行為人有道路交通管理處罰條例
    之情形者，應填製舉發違反道路交通管理事件通知單，並於
    被通知人欄予以勾記，逕行舉發者，應按已查明之資料填註
    車牌號碼、車輛種類、車主姓名或地址，並於通知單上方空
    白處加註逕行舉發之文字後，由舉發機關送達被通知人；逕
    行舉發違反道路交通管理事件，經汽車所有人依通知單之應
    到案日期前到案，並告知違規駕駛人姓名、身分證統一編號
    及住址者，處罰機關應即另行通知違規駕駛人到案依法處理
    ，逾應到案日期，處罰機關應依修正前道路交通管理處罰條
    例第85條第3 項規定處罰該汽車所有人，修正前道路交通管
    理處罰條例第7 條之2 及95年7 月1 日修正施行前之違反道
    路交通管理事件統一裁罰基準及處理細則第11條第1 項第3
    款、第24條規定綦詳。另依違反道路交通管理事件統一裁罰
    基準和處理細則第5 條規定（未修正），處理違反道路交通
    管理事件，有關文書送達之程序，依行政程序法之規定。而
    依行政程序法第78條規定，對於當事人之送達，如應為送達
    之處所不明者，行政機關得依申請，准為公示送達，無人為
    公示送達之申請者，行政機關為避免行政程序遲延，認為有
    必要時，得依職權命為公示送達。
三、經查：（一）本件車號ZK-1056 號自小客車之駕駛人因於94
    年12月1 日下午4 時56分許，駕車在高雄縣鳳山市○○路38
    4 巷口闖紅燈，經高雄縣政府警察局交通隊依照相設備所攝
    相片製單對異議人逕行舉發之情，有高雄縣政府警察局94年
    12月20日高警交字第NJ0000000 號舉發違反道路交通管理事
    件通知單及違規相片附卷可稽，而該車登記之車主即為異議
    人，地址為高雄縣林園鄉○○村○○路10巷34號，有車號ZK
    -1056 號自小客車之車籍查詢資料在卷為憑。衡諸一般道路
    之行車速度非慢，且有相當之交通流量，應可認有不宜貿然
    攔截舉發之情形，且警察已使用科學器材拍照存證，並詳予
    填製舉發違反道路交通管理事件通知單，進而對於異議人逕
    行舉發，揆諸前開說明，此舉發程序於法尚無違悖。（二）
    再者，本件舉發違反道路交通管理事件通知單係由高雄縣政
    府警察局依車籍登記資料所留地址，以掛號郵務方式，於94
    年12月23日寄出，嗣因遷移不明經郵局於95年1 月5 日退件
    之情，有高雄縣政府警察局95年5 月5 日高縣警交字第0950
    019008號函及註記「應受送達人已遷移他處」、「遷移不明
    」之信封在卷可參。異議人雖稱外出至兒子家居住數天而無
    法接到掛號郵件云云，然而，本院將95年7 月14日庭期之傳
    票按該址郵寄，亦遭註記與上述相同之理由而退回，此有傳
    票之信封附卷為憑，衡以郵政機關經常對外處理大量郵務，
    有一定監督機制，且郵政機關與異議人當無嫌隙，不致憑空
    捏造送達經過，是先前郵寄舉發違反道路交通事件通知單而
    遭退件之情形，尚難認有何違誤之處，郵寄信件既遭退回，
    自承辦機關之角度言之，堪認有應為送達之處所不明之情形
    ，且為避免程序之遲延，應有公示送達之必要，是高雄縣政
    府警察局進而辦理公示送達程序，此有卷附高雄市政府警察
    局95年1 月10日高縣警交字第0950085812號可參，其送達程
    序於法應無不合，應認該舉發違反道路交通管理事件通知單
    業已依規定程序合法送達予異議人，異議人陳稱並未收到舉
    發違反道路交通管理事件通知單云云，尚難為有利異議人之
    認定。從而，異議人逾期未到案亦未繳納罰鍰，而經交通部
    公路總局高雄區監理所於95年5 月11日以高監自字第裁80-N
    J0000000號裁決書對異議人處以罰鍰新臺幣5 千4 百元，亦
    於法有據。
四、綜上所述，本件原處分機關對異議人所為之裁處，經核尚無
    違誤，本件異議為無理由，應予駁回。
據上論斷，應依道路交通案件處理辦法第19條，裁定如主文。
中      華      民      國   95   年   7    月   31   日
                              交通法庭  法  官 譚德周
以上正本證明與原本無異。
如不服本裁定，應於收受送達後5 日內向本院提出抗告狀。
中    華    民    國    95    年    7     月    31    日
                                        書記官 廖美玲


司法院資訊處製作；財團法人民間司法改革基金會備份。
